臺灣臺南地方法院民事裁定
                              111年度司養聲字第189號
聲  請  人  
即收養人    尼可拉斯‧喬治‧索迪(Nicholas George Sottile
             )        身分年籍住居所詳附件
            奧黛莉‧諾兒‧索迪爾(Audrey Noel Sottile)

前列二人之
代  理  人  夏珮瑋  
聲  請  人  
即被收養人  陳以寧  

法定代理人  臺南市政府社會局

上 一 人之
法定代理人  陳榮枝  


闗  係  人  陳志彬    現於法務部○○○○○○○○○○○
            顏佳慧  
上列當事人聲請認可收養未成年子女事件，本院裁定如下：
    主  文
認可乙○○○○○○○○○(Nicholas George Sottile)、　甲○○○○○○○○○(
Audrey Noel Sottile)自民國111年7月19日起共同收養丙○○（女
、民國000年00月00日生、身分證統一編號：Z000000000號）為
養女。
聲請程序費用新臺幣壹仟元由聲請人負擔。
    理  由
一、按收養之成立及終止，依各該收養者被收養者之本國法；又
    依本法應適用當事人本國法時，如依其本國法就該法律關係
    須依其他法律而定者，應適用該其他法律，但依其本國法或
    該其他法律應適用中華民國法律者，適用中華民國法律，涉
    外民事法律適用法第54條第1項及第6條分別定有明文。經查
    ，本件收養人二人均為美國人，而被收養人丙○○為中華民國
    人，有美國護照影本及戶籍謄本等件附卷可稽，是揆諸上開
    規定，本件收養即應適用美國法及我國法。惟美國國際私法
    關於收養事件，係採法庭地法，有法務部70年度法律字第73
    54號函可參，依反致規定，仍應以我國法為準據法，合先敘
    明。
二、次按，收養子女，應以書面為之，並向法院聲請認可；法院
    為未成年人被收養之認可時，應依養子女最佳利益為之；收
    養自法院認可裁定確定時，溯及於收養契約成立時發生效力
    ，但第三人已取得之權利，不受影響；子女被收養時，應得
    其父母之同意，但有下列各款情形之一者，不在此限：㈠父
    母之一方或雙方對子女未盡保護教養義務或有其他顯然不利
    子女之情事而拒絕同意。㈡父母之一方或雙方事實上不能為
    意思表示。前項同意應作成書面並經公證，但已向法院聲請
    收養認可者，得以言詞向法院表示並記明筆錄代之。第一項
    之同意，不得附條件或期限；被收養者未滿七歲時，應由其
    法定代理人代為並代受意思表示。被收養者之父母已依前二
    項規定以法定代理人之身分代為並代受意思表示或為同意時
    ，得免依前條規定為同意；夫妻收養子女時，應共同為之，
    但夫妻之一方收養他方之子女時，得單獨為之；法院依第10
    59條第5項、第1059條之1第2項、第1078條第3項、第1079條
    之1、第1080條第3項或第1081條第2項規定為裁判時，準用
    第1055條之1之規定；法院為前條裁判時，應依子女之最佳
    利益，審酌一切情狀，參考社工人員之訪視報告，民法第10
    79條第1項、第1079條之1、第1079條之3、第1076條之1、第
    1076條之2第2項、第3項、第1074條第1項第1款、第1083條
    之1、第1055條之1分別定有明文。
三、本件聲請意旨略以：收養人為夫妻，兩人結婚多年，夫妻關
    係及家庭經濟穩定，希望增加家庭成員，幫助需要的孩子，
    希望透過收養方式達成願望，經由浩德國際兒童服務機構推
    薦，向財團法人天主教善牧社會福利基金會提出收養子女之
    申請。緣有孩童丙○○於民國000年00月00日出生，實因原生
    家庭功能不彰，於民國109年1月間改定由臺南市政府社會局
    監護，並透過臺南市政府轉介，委由財團法人天主教善牧社
    會福利基金會代為出養，並為孩子終身幸福著想，盼覓得愛
    心人士收養。經基金會評估後認為聲請人為適合收養之家庭
    ，並經法定代理人之同意，雙方簽署收養契約書完成，爰檢
    具相關文件，向法院聲請認可等語。
四、經查，收養人二人為夫妻，均長於被收養人20歲以上，被收
    養人係未滿7歲之未成年人，經被收養人法定代理人同意與
    收養人成立收養契約，且收出養雙方係經由嬰兒之家媒合服
    務等各情，有卷附收養契約書、戶籍謄本、財團法人天主教
    善牧社會福利基金會附設台南嬰兒之家收出養評估報告等正
    本各乙份在卷可參，並經收養人代理人於民國111年10月17
    日本院調查時到院陳明同意本件收養，且瞭解收養後所生之
    法律關係等語，核其所述與前揭資料尚屬相符，足認兩造確
    有成立收養關係之真意。至於被收養人生父母部分，其中生
    母，經本院合法通知未到庭，而收養人生父雖陳述不同意被
    收養人出養等情，惟參照本院108年度家親聲字第260號民事
    裁定內容所載，被收養人之生父母時常有失聯及入監執行，
    均無實際照顧被收養人，經臺南市政府向本院聲請緊急安置
    ，嗣又多次向本院聲請准予安置及延長安置，而認被收養人
    之生父母對被收養人疏於保護、照顧且情節嚴重，而停止其
    對被收養人之親權等情，是被收養人生父母對子女未盡保護
    、教養義務堪以認定，是本件自無庸得其生父母同意。又收
    養人二人身心健康，無犯罪紀錄，財務狀況正常等情，亦有
    其健康證明、在職證明、財務證明、無犯罪紀錄證明等件在
    卷可稽，本院審酌上情，並參酌上開嬰兒之家收出養評估報
    告略以：「被收養人自2歲便由臺南市政府緊急安置於社區
    保母系統，後於3歲時再轉至寄養家庭照顧。被收養人安置
    期間，生父母多次進出監獄，出獄後多呈失聯狀態，無法配
    合家庭重整。而案外祖父母後亦失聯，案家支持系統薄弱。
    而收養夫妻擁有共同價值觀、興趣和真心尊重及愛另一半為
    基礎堅定、自在的婚姻關係，與親友關係親密，他們有來自
    家人、朋友和教會堅強的支持網絡，且二人生活型態正常，
    健康無虞；夫妻工作穩定，收支平衡，且有多餘的存款，夫
    妻倆人已有教養孩子的經驗，雙方皆與孩子互動良好，願意
    投入陪伴孩子，能敏感到孩子的需求和感受，也願意在需要
    的時後尋求專業的協助與支持。該夫妻符合美國佛羅里達州
    之收養準則，其收養動機良善。夫妻已準備好承擔撫養不同
    種族孩子的重大責任，二人有穩定之婚姻及財務能力、正向
    的教養態度，且親友及居住城市中有多元的文化，收養後不
    論在身心靈、健康或文化教育上將有助於被收養人之生活適
    應，使其健全成長。故收養夫妻在人力、物力、財力及身心
    狀態上均足以提供被收養人安全及充滿愛之成長環境，其應
    可勝任被收養人照顧教育之職」等語。綜上所述，收養人夫
    妻其收養動機良善，且參酌上開報告評估收養人之家庭狀況
    、經濟能力、人格特質、親職能力等方面，均足以使被收養
    人等獲得良好照顧，符合被收養人等之最佳利益，且具有出
    養必要性，與上開法律尚無不合，應予認可，並自本裁定確
    定時起，溯及於民國111年7月19日簽訂收養書面契約時發生
    效力。
五、依家事事件法第97條，非訟事件法第21條第1項前段、第23
    條，民事訴訟法第85條第1項前段，裁定如主文。
中　　華　　民　　國　　111 　年　　10　　月　　24　 日 
             家事法庭　   司法事務官   陳敬程
以上正本係照原本作成。
如對本裁定抗告須於裁定送達後10日內向本院提出抗告狀，並應
繳納抗告費新臺幣1,000元整。
中　　華　　民　　國　　111 　年　　10　　月　　24　 日 
                          書  記  官   陳惠芳